【裁判字號】    97,易,1075
【裁判日期】    971114
【裁判案由】    竊盜等
【裁判全文】
臺灣臺南地方法院刑事判決              97年度易字第1075號
公  訴  人  臺灣臺南地方法院檢察署檢察官
被      告  丙○○
                    現因另案於台灣台南監獄台南分監執行中
上列被告因竊盜案件，經檢察官提起公訴（九十七年度偵字第二
九二二號），被告於本院準備程序時，為有罪之陳述，經本院裁
定以簡式審判程序審理，並判決如下：
    主  文
丙○○無故侵入他人住宅，累犯，處有期徒刑參月，扣案榔頭壹
支沒收之；又毀越安全設備、攜帶兇器竊盜，累犯，處有期徒刑
捌月。扣案梅花扳手、活動扳手、黑色剪刀、鯉魚鉗、榔頭各壹
支、壹字起子貳支均沒收之；又無故侵入他人住宅，累犯，處有
期徒刑參月；又竊盜未遂，累犯，處有期徒刑肆月；應執行有期
徒刑壹年貳月，扣案梅花扳手、活動扳手、黑色剪刀、鯉魚鉗、
榔頭各壹支、壹字起子貳支均沒收之。
    事  實
一、丙○○前因竊盜案件，經本院以九十五年度簡字第二七九二
    號刑事簡易判決判處有期徒刑五月確定。丙○○另因毒品案
    件經本院以九十四年度易字第一一七０號號刑事判決判處有
    期徒刑七月，嗣經提起上訴，並由台灣高等法院台南分院以
    九十五年度上易字第一一一號駁回上訴確定。兩案接續執行
    ，並於九十六年六月十五日執行完畢。丙○○基於侵入他人
    住宅與意圖為自己不法之所有之竊盜犯意，於民國九十七年
    一月二十五日十四時許，攜帶其所有，客觀上對人之生命、
    身體構成威脅，足資為兇器之榔頭、梅花扳手、活動扳手、
    黑色剪刀、鯉魚鉗各一支、壹字起子二支等工具，前往乙○
    ○位於臺南市○○區○○街三三號五樓之一住處，先以該棟
    大樓公用之木梯爬上該處大門上方之氣窗，復持鐵鎚敲破毀
    損氣窗玻璃（毀損部分未據告訴），踰越屬安全設備之窗戶
    後，未經同意而侵入乙○○之住處，並竊取乙○○所有放置
    在床上之零錢約新台幣（下同）一千餘元，得手後，將上開
    工具留置在該處，且未將大門上鎖隨即離開。丙○○復另基
    於侵入他人住宅與意圖為自己不法之所有之竊盜犯意，於同
    月二十七日上午上午五時至六時間某時許（業已天亮），未
    經同意，再度擅自從大門侵入乙○○前揭住宅，並即翻動該
    處之衣櫥、化妝檯而著手於竊盜行為之實施。惟尚未有所得
    ，即於同日上午九時四十分許，因乙○○返回住處而查獲。
    丙○○當場乞求乙○○之原諒，乙○○要求丙○○留下姓名
    及身分證統一編號等個人資料後讓其離去。嗣經乙○○報警
    ，由警前往乙○○前開住宅扣得丙○○所有，且供其於九十
    七年一月二十五日侵入住宅與行竊所用之榔頭、梅花扳手、
    活動扳手、黑色剪刀、鯉魚鉗各一支、壹字起子二支等工具
    。並經警採集指紋送驗，始循線查知上情。
二、案經乙○○訴由台南市警察局第二分局報告臺灣臺南地方法
    院檢察署檢察官偵查起訴。
    理  由
一、上揭犯罪事實業據被告丙○○於本院審理時坦承不諱，核與
    被害人即乙○○於警詢所述遭竊情節大致相符，並有被告行
    竊所用之榔頭、梅花扳手、活動扳手、黑色剪刀、鯉魚鉗各
    一支、壹字起子二支等工具扣案可參，並有現場照片二十張
    在卷可稽，被告於本院審理時之自白與事實相符，堪以採信
    ，被告侵入住宅、毀越安全設備、攜帶兇器竊盜、竊盜未遂
    等犯行均已臻明確，堪以認定，應依法論科。
二、核被告所為係犯刑法第三百零六條第一項之無故侵入住宅罪
    （兩次）、同法第三百二十一條第一項第二款、第三款之毀
    越安全設備、攜帶兇器竊盜、第三百二十條第三項、第一項
    之竊盜未遂罪。被告前有如事實欄所載之前科紀錄等情，有
    台灣高等法院被告前案紀錄表一份在卷可稽。查被告於有期
    徒刑執行完畢後，五年內故意再犯本件法定刑有期徒刑以上
    之四罪，依刑法第四十七條第一項之規定，構成累犯，並加
    重其刑。被告於九十七年一月二十七日業已著手竊盜而未得
    逞，為未遂，爰依刑法第二十五條第二項之規定減輕其刑，
    並就此部分先加後減之。爰審酌被告犯罪動機、手段、所得
    非鉅、二次侵入他人住宅竊盜，影響他人居家安寧情節甚重
    、犯罪後始終坦承犯行之態度等一切情狀，量處如主文所示
    之刑，並定應執行刑。另扣案榔頭、梅花扳手、活動扳手、
    黑色剪刀、鯉魚鉗各一支、壹字起子二支均屬被告所有，且
    供其於九十七年一月二十五日毀越安全設備、竊盜所用之犯
    罪工具；其中榔頭一支亦屬當日侵入住宅所用之工具，爰均
    依刑法第三十八條第一項第二款之規定均宣告沒收之。
三、依刑事訴訟法第二百九十九條條第一項前段、第二百七十三
    條第一項，刑法第三百零六條第一項、第三百二十一條第一
    項第二款、第三款、第三百二十條第三項、第一項、第四十
    七條第一項、第二十五條第二項、第五十五條第一項第五款
    、第三十八條第一項第二款，刑法施行法第一條之一，判決
    如主文。
四、如不服本判決，應於判決送達後十日內，向本院提出上訴書
    狀。
本案經檢察官甲○到庭執行職務。
中    華    民    國    97    年    11    月    14    日
                  刑事第十二庭  法  官  卓穎毓
以上正本證明與原本無異。
如不服本判決應於收受本判決後10日內向本院提出上訴書狀，並
應敘述具體理由。如未敘述上訴理由者，應於上訴期間屆滿後20
日內向本院補提理由書狀（均須按他造當事人之人數附繕本）「
切勿逕送上級法院」。
                              書記官  秦建華
中    華    民    國    97    年    11    月    14    日
附錄本件論罪科刑法條：
中華民國刑法第306條
無故侵入他人住宅、建築物或附連圍繞之土地或船艦者，處1年
以下有期徒刑、拘役或3百元以下罰金。
無故隱匿其內，或受退去之要求而仍留滯者，亦同。
中華民國刑法第321條
犯竊盜罪而有左列情形之一者，處六月以上、五年以下有期徒刑：
一、於夜間侵入住宅或有人居住之建築物、船艦或隱匿其內而犯之者。
二、毀越門扇、牆垣或其他安全設備而犯之者。
三、攜帶兇器而犯之者。
四、結夥三人以上而犯之者。
五、乘火災、水災或其他災害之際而犯之者。
六、在車站或埠頭而犯之者。
前項之未遂犯罰之。
中華民國刑法第320條
意圖為自己或第三人不法之所有，而竊取他人之動產者，為竊盜
罪，處5年以下有期徒刑、拘役或5百元以下罰金。
意圖為自己或第三人不法之利益，而竊佔他人之不動產者，依前
項之規定處斷。
前二項之未遂犯罰之。


司法院資訊處製作；財團法人民間司法改革基金會備份。
